13/06/2018 Currículo Lattes





Valquíria Kenautt dos Santos

eço para acessar este CV:http://lattes.cnpq.br/1372359503437327

Última atualização do currículo em 13/06/2018

Resumo informado pelo autor

Valquíria Kenautt dos Santos é Graduada em Ciências Contábeis, Pós Graduada em Direito e Processo do Trabalho. Atuou como Consultora de BPO e Compliance Trabalhista e Previdenciário. Experiência na área de Departamento Pessoal/Recursos Humanos, com ênfase em Auditoria Trabalhista e Previdenciário.

(Texto informado pelo autor)

Nome civil

Nome Valquíria Kenautt dos Santos

Dados pessoais

Nome em SANTOS, V. K.

citações bibliográficas

Sexo Feminino

Cor ou Raça Branca

Filiação Vilmar Kenautt e Tereza Gomes Kenautt

Nascimento 08/10/1986 - Brasil

Identidade

Carteira de 104886922 SSP - PR - 10/01/2012

CPF 009.402.649-19

Endereço residencial

Rua Caraíbas Santa Cruz - Cascavel 85806320, PR - Brasil Telefone: 45 999184925 Celular 45 999184925

Endereco

eletrônico E-mail para contato : val_kenauttsantos@yahoo.com.br

Formação acadêmica/titulação

Especialização em Direito e Processo do Trabalho. 2016 - 2018

Lajecunização de Diento e Tocesso de Tabalho.
União Educacional de Cascavel, UNIVEL, Cascavel, Brasil
Título: A Inconstitucionalidade do Art. 611-A da Consolidação das Leis do Trabalho
Orientador: Alessandro Severino Zenni

2012 - 2015 Graduação em Ciências Contábeis

União Educacional de Cascavel, UNIVEL, Cascavel, Brasil
Título: Escrituração Fiscal Digital Social e sua Implantação na Empresa Um Passo para o Futuro Ltda.
Orientador: José Roberto Domingues da Sliva

Formação complementar

2018 3° Workshop de eSocial Nith Treinamentos, NT, Brasil

2017 - 2017 Workshop sobre Reforma Trablahista. . (Carga horária: 3h). Associação Comercial e Industrial de Cascavel, ACIC, Brasil

2017 - 2017 Trabalhista! E agora? O que esperar da reforma trabalhista em um ambiente h. . (Carga horária: 4h). AMIC, AMIC, Cascavel, Brasil

2015 - 2015 Palestra: O ESocial - Na visão de quem fez (RFB, CEF, INSS e MTE). . (Carga horária: 4h). SESCAP, SESCAP, Brasil

2014 - 2014 Dia do Contador - 2014. (Carga horária: 4h). União Educacional de Cascavel, UNIVEL, Cascavel, Brasil

2013 - 2013 X Semana de Negócios da Univel - Desafios e Oportunidades para o Desenvolvi. . (Carga horária: 10h).

União Educacional de Cascavel, UNIVEL, Cascavel, Brasil

2013 - 2013 Imposto de Renda Pessoa Física 2013. . (Carga horária: 4h) União Educacional de Cascavel, UNIVEL, Cascavel, Brasil

2013 - 2013 Administração Financeira - Um Diferencial Competitivo com uso da HP12c. . (Carga horária: 12h) Associação Comercial e Industrial de Cascavel, ACIC, Brasil

2013 - 2013 Dia do Contador - 2013. . (Carga horária: 2h). União Educacional de Cascavel, UNIVEL, Cascavel, Brasil

2012 - 2012 Palestra: Primeiros Passos com o CRC-PR. . (Carga horária: 2h). União Educacional de Cascavel, UNIVEL, Cascavel, Brasil

2012 - 2012 Palestra Empresa Júnior: Desafios e Oportunidades. . (Carga horária: 2h) União Educacional de Cascavel, UNIVEL, Cascavel, Brasil

13/06/2018 Currículo Lattes

> 2012 - 2012 IX Semana de Negócios - Administrando idéias, contabilizando o sucesso. . (Carga horária: 13h). União Educacional de Cascavel, UNIVEL, Cascavel, Brasil 2012 - 2012 Nivelamento de Português. . (Carga horária: 20h). União Educacional de Cascavel, UNIVEL, Cascavel, Brasil 2012 - 2012 Palestra Relacionamento e Network. . (Carga horária: 2h). Associação Comercial e Industrial de Cascavel, ACIC, Brasil 2012 - 2012 Curso de Capacitação em Consultoria. . (Carga horária: 8h). União Educacional de Cascavel, UNIVEL, Cascavel, Brasil

Atuação profissional

1. Funcional Consultoria - MATRIZ

Vínculo institucional

Vínculo: Celetista , Enquadramento funcional: Consultora Trabalhista e Previdenciário , Carga horária: 44, Regime: Integral 2017 - 2018

Outras informações

Principais atividades: Compliance Trabalhista e Previdenciário, certificação das informações, declarações e processamentos pertinentes ao departamento pessoal e outras tarefas pertinentes a área.

2. Icavel Veículos - CASCAVEL

Vínculo

institucional

2012 - 2013

Enquadramento funcional: Auxiliar de RH , Carga horária: 44, Regime: Dedicação exclusiva Outras informações:
Principais atividades: Aquisição de benefícios, controle de seguro dos empregados, obrigações acessórias (CAGED, SEFIP, RAIS, DIRF), processamento da folha de pagamento, cálculos de rescisões contratuais e férias, emissão de guias, cartão ponto, homologações e outras tarefas pertinentes a área.

3. ISP Saúde - CASCAVEL

Vínculo institucional

2014 - 2017 Enquadramento funcional: Analista de Recursos Humanos , Carga horária: 44, Regime: Dedicação

exclusiva
Outras informações:
Principais atividades: Conciliações contábeis da folha de pagamento, aquisição de benefícios, controle de seguro dos empregados, obrigações acessórias (CAGED, SEFIP, RAIS, DIRF), processamento da folha de pagamento, cálculos de rescisões contratuais e férias, emissão de guias, cartão ponto, homologações e outras tarefas pertinentes a área.

Áreas de atuação

1. Trabalhista e Previdenciário

Página gerada pelo sistema Currículo Lattes em 13/06/2018 às 09:45:39.